臺灣臺中地方法院刑事判決　　　　　　　　　　　 　九十一年度訴字第二○一五號
　　公　訴　人　臺灣臺中地方法院檢察署檢察官
　　被　　　告　乙○○
右列被告因毒品危害防制條例案件，經檢察官提起公訴（九十一年度偵字第七六二七
號），本院判決如左：
    主  文
乙○○轉讓第一級毒品未遂，累犯，處有期徒刑壹年貳月；扣案之第一級毒品海洛因
壹包（警秤毛重約貳點陸公克），沒收銷燬之；扣案之ＧＩＹＡ廠牌行動電話壹支（
含門號0000000000號ＳＩＭ卡一張），沒收。
    事  實
一、乙○○前曾於民國八十六年間，因違反麻醉藥品管理條例案件，經本院判處有期
    徒刑六月確定，於八十七年一月二十九日執行完畢，詎仍不知悔改（構成累犯部
    分）；又於八十九年間，因施用毒品違反毒品危害防制條例案件，經本院於九十
    年三月十六日以九十年度訴字第四五八號判處有期徒刑一年二月確定；又於九十
    一年間，因施用毒品違反毒品危害防制條例案件，經本院於九十一年六月十八日
    以九十一年度訴字第一三○二號判處有期徒刑一年確定，上開二案均尚未執行完
    畢（素行部分）；乙○○因與丙○○係朋友關係，竟基於轉讓第一級毒品海洛因
    之犯意，於九十一年四月十一日凌晨一時五十分許，在臺中市○區○○路三段七
    十九號前，以其所有之0000000000號行動電話（手機係ＧＩＹＡ廠牌
    ）與丙○○聯絡，欲無償轉讓第一級毒品海洛因乙小包予丙○○供其施用時，旋
    為埋伏之警員甲○○查獲，而未得逞，並在乙○○右褲子口袋內扣得欲轉讓之毒
    品海洛因乙小包（警秤毛重約二．六公克，因與乙○○自行供施用所用之毒品二
    包（警秤毛重計約四、一公克）一同送鑑驗，故無法得知其驗餘淨重）；及乙○
    ○所有供轉讓上揭毒品所用之上揭ＧＩＹＡ廠牌行動電話一支（含門號0000
    000000號ＳＩＭ卡一張）。
二、案經臺中市警察局第三分局報請臺灣臺中地方法院檢察署檢察官偵查起訴。
    理  由
一、右揭犯罪事實業據被告乙○○於本院審理時坦承不諱，核與證人丙○○、甲○○
    於偵訊中及本院調查時到庭證述之情節大致相符（見九十一年九月十二日及同年
    九月二十六日訊問筆錄），復有前揭行動電話手機一支及毒品海洛因一包扣案可
    資佐證；又上揭毒品經送法務部調查局鑑驗結果（被告轉讓用之上揭毒品一包（
    警秤毛重約二、六公克），與其供自行施用所用之毒品二包（警秤毛重計約四、
    一公克）一同送鑑驗）：送驗白粉三包均含有第一級第六項毒品海洛因成分，合
    計淨重五、九二公克（包裝重○、九二公克），純度六四、一七％，純質淨重三
    、八○公克，此有該局九十一年五月七日調科壹字第一二○○一一五六五號鑑定
    通知書一份在卷可稽，足見被告之自白與事實相符，本件事證明確，被告犯行堪
    以認定。
二、按海洛因係毒品危害防制條例第二條第二項第一款所稱之第一級毒品，核被告乙
    ○○所為，係犯同條例第八條第四項、第一項之轉讓第一級毒品未遂罪。被告轉
    讓第一級毒品前持有毒品之低度行為，為轉讓之高度行為所吸收，不另論罪。再
    被告雖已著手於轉讓第一級毒品行為之實施，惟未生轉讓之結果，其犯罪尚屬未
    遂，爰依刑法第二十六條前段之規定，按既遂犯之刑度減輕其刑。至被告雖於本
    院審理時自白另有於九十一年二、三月間二次轉讓第一級毒品海洛因予丙○○之
    犯行。惟按被告之自白，不得作為有罪判決之唯一證據，仍應調查其他必要之證
    據，以察其是否與事實相符，刑事訴訟法第一百五十六條第二項定有明文，本院
    查上揭犯行，除被告之自白外，並無其他必要之證據以資證明，是被告乙○○自
    白於九十一年二、三月間二次轉讓第一級毒品海洛因予丙○○之犯行，並無積極
    證據佐證，是該部分之犯罪應屬不能證明，附此敘明。又被告前曾於八十六年間
    ，因違反麻醉藥品管理條例案件，經本院判處有期徒刑六月確定，於八十七年一
    月二十九日執行完畢，此有臺灣臺中地方法院檢察署刑案資料查註紀錄表及臺灣
    高等法院被告全國前案紀錄表各一份在卷足憑，其於五年以內再犯本件有期徒刑
    以上之罪，為累犯，應依刑法第四十七條之規定，加重其刑。爰審酌被告素行不
    佳，竟無視於國家防制毒品危害之禁令，而轉讓毒品海洛因予丙○○，嚴重戕害
    受轉讓人之身心發展，犯罪所生危害重大，惟念其犯後能坦承犯行，態度尚屬良
    好，及其犯罪之動機、目的、手段等一切情狀，量處如主文所示之刑。
三、末查，扣案之第一級毒品海洛因一包（警秤毛重約二、六公克，因與被告乙○○
    自行供施用所用之毒品二包（警秤毛重計約四、一公克）一同送鑑驗，故無法得
    知其驗餘淨重）；係被告所有，業據被告陳明在卷，且屬毒品危害防制條例第二
    條第二項第一款所稱之第一級毒品，爰依同條例第十八條第一項前段規定，宣告
    沒收銷燬之；另扣案之ＧＩＹＡ廠牌行動電話一支（含門號000000000
    0號ＳＩＭ卡一張），係被告所有且供轉讓毒品犯罪所用之物，爰依同條例第十
    九條第一項規定，併宣告沒收之（該物既已扣案，即無全部或一部不能沒收時，
    追徵其價額之問題）。至檢察官雖聲請將扣案之毒品海洛因三包（警秤毛重計約
    六、七公克，驗餘淨重五、九二公克，包裝重○、九二公克），均行宣告沒收銷
    燬之。惟查，其中被告供本案轉讓毒品犯罪所用之毒品海洛因一包（警秤毛重約
    二、六公克），業已宣告沒收銷燬如同前述，而另外之毒品二包（警秤毛重約四
    、一公克），係被告於本件轉讓毒品案件被查獲後，再經警循線至臺中市○區○
    ○里○○路三二八號七樓之被告住處化妝台抽屜內所查獲，是該二包毒品海洛因
    ，顯非被告供本案轉讓毒品所用之物，而係供被告自行施用毒品所用之物，且被
    告該次施用毒品案件，業經本院於九十一年六月十八日以九十一年度訴字第一三
    ○二號判決有期徒刑一年確定在案，又該二包毒品海洛因並經該判決宣告沒收銷
    燬之，則本院對該二包於被告住處查獲供其自行施用之毒品海洛因，爰不予宣告
    沒收銷燬之，附此敘明。
據上論斷，應依刑事訴訟法第二百九十九條第一項前段，毒品危害防制條例第八條第
四項、第一項、第十八條第一項前段、第十九條第一項，刑法第十一條前段、第二十
六條前段、第四十七條，判決如主文。
本案經檢察官李斐瑄到庭執行職務。
中      華      民      國    九十一    年     十一     月     十五     日
                              臺灣臺中地方法院刑事第六庭
                                  審判長法  官  梁 堯 銘
                                        法  官  許 旭 聖
                                        法  官  洪 堯 讚
右正本證明與原本無異。
如不服本判決，應於判決送達後十日內向本院提出上訴狀，上訴於臺灣高等法院臺中
分院( 須附繕本 )。
                                        書記官
中      華      民      國    九十一    年     十一     月     十五     日
附錄論罪科刑法條
毒品危害防制條例第八條
轉讓第一級毒品者，處一年以上七年以下有期徒刑，得併科新台幣一百萬
元以下罰金。
轉讓第二級毒品者，處六月以上五年以下有期徒刑，得併科新台幣七十萬
元以下罰金。
轉讓第三級毒品者，處三年以下有期徒刑，得併科新台幣三十萬元以下罰
金。
前三項之未遂犯罰之。
